臺灣屏東地方法院刑事判決
94年度訴字第712號
公　訴　人　臺灣屏東地方法院檢察署檢察官
被　　　告　甲○○
上列被告因違反毒品危害防制條例案件, 經檢察官提起公訴（94
年度毒偵字第1592號、第1867號）, 本院裁定以簡式審判程序審
理, 判決如下:
    主  文
甲○○連續施用第一級毒品, 處有期徒刑壹年。扣案第一級毒品
海洛因壹包（毛重零點貳公克）、海洛因殘渣夾鏈袋壹只及注射
針筒壹支均沒收銷燬之。又連續施用第二級毒品, 處有期徒刑伍
月。應執行有期徒刑壹年參月。扣案之第一級毒品海洛因壹包（
毛重零點貳公克）、海洛因殘渣夾鏈袋壹只及注射針筒壹支均沒
收銷燬之。
    事  實
一、甲○○前因施用毒品案件, 經法院裁定送觀察勒戒後, 因認
    無繼續施用傾向而於民國93年8 月11日釋放, 並由臺灣屏東
    地方法院檢察署檢察官於同日以93年度毒偵字第1441號不起
    訴處分確定。然其未能警惕, 旋又因施用第一、二級毒品,
    為檢察官提起公訴, 由本院於93年3 月8 日判處應執行有期
    徒刑1 年, 甫於94年4 月11日確定（本院94年訴字第74號判
    決, 現在監受刑中）。惟甲○○仍未戒除毒癮, 竟又於前開
    觀察勒戒完畢釋放後5 年內, 基於施用第一、二級毒品之概
    括犯意, 自前案判決日即94年3 月8 日後之某日起至同年6
    月17日晚間9 時許為止, 在屏東縣潮州鎮○○里○○路3 巷
    26 號 住處或屏東縣潮州鎮○○路「喜來坊汽車旅館」等處
    , 以約每天施用1 次之頻率及以針筒注射之方式, 連續施用
    第一級毒品海洛因多次; 另以約每天施用1 次之頻率及以將
    毒品置入玻璃球中點火燒烤, 使之汽化後吸食其煙霧之方式
    , 連續施用第二級毒品甲基安非他命多次。其間先於94年5
    月20日下午5 時15分許, 在高雄縣橋頭鄉○○村○○路新興
    巷3 之4 號對面之其友人陳富森居住之鐵皮屋內為警持搜索
    票搜索查獲; 復於同年6 月18日凌晨零時50分許, 在屏東縣
    潮州鎮○○路段, 因另執行案件受通緝而為警循線逮捕查獲
    , 並在其衣物內扣得第一級毒品海洛因1 包（毛重0.2 公克
    ）、供施打海洛因之注射針筒1支及海洛因殘渣夾鏈袋1個。
二、案經高雄縣警察局岡山分局報由臺灣高雄地方法院檢察署呈
    請臺灣高等法院高雄分院檢察署令轉臺灣屏東地方法院檢察
    署及由屏東縣警察局潮州分局報請該署檢察官偵查起訴。
    理  由
一、上揭事實業據被告甲○○於警訊、偵查及本院審理中坦承不
    諱, 且其先後兩度為警查獲時所採集之尿液, 經送往臺灣檢
    驗科技股份有限公司濫用藥物實驗室檢驗結果, 均呈嗎啡陽
    性及甲基安非他命陽性反應無誤；又被告於第2 次為警查獲
    時扣得之粉末1 包, 經查獲警局以臺灣尖端生技醫藥股份有
    限公司製造之毒品簡易快速篩檢試檢驗結果亦呈嗎啡、海洛
    因陽性反應, 其毛重為0.2 公克, 此分別有尿液送驗受檢人
    真實姓名代號對照表2 紙、毒品初步檢驗結果報告表1 分及
    臺灣檢驗科技股份有限公司濫用藥物尿液檢驗報告2 分在卷
    可稽, 並有殘渣夾鏈袋1 個及注射針筒1 支扣案供憑, 足認
    被告自白與事實相符。此外, 被告前因施用毒品, 經法院裁
    定送觀察勒戒至93年8 月11日獲釋一節, 則有臺灣高等法院
    被告前案紀錄表1 分附卷可查, 本件事證明確, 被告犯行堪
    予認定。
二、按海洛因為第一級毒品, 甲基安非他命為第二級毒品, 毒品
    危害防制條例第2 條第2 項第1 、2 款定有明文。被告於受
    觀察勒戒執行完畢釋放後5 年內再度施用海洛因及甲基安非
    他命毒品, 核其所為係犯毒品危害防制條例第10條第1 項施
    用第一級毒品罪及同條第2 項之施用第二級毒品罪, 其持有
    毒品之行為均為施用毒品之犯行所吸收, 不另論罪。被告所
    犯上開兩罪，犯意各別, 罪名不同, 應分論併罰。被告多次
    施用第一、二級毒品之行為, 時間緊接, 所犯罪名相同, 顯
    係出於概括犯意反覆為之, 均為連續犯, 應各依刑法第56條
    之規定以一罪論, 並均加重其刑。爰審酌被告施用毒品之動
    機、施用頻率, 甫因施用毒品經觀察勒戒及判處徒刑, 竟旋
    又施用毒品, 且併同施用第一、二級兩種毒品, 毒癮非輕、
    戒毒意志薄弱, 惟於偵、審程序中坦承犯行, 態度良好等一
    切情狀, 量處如主文所示之刑, 並合併定其應執行之刑, 以
    資懲儆。扣案第一級毒品海洛因1 包, 毛重0.2 公克, 為查
    獲之毒品, 應依毒品危害防制條例第18條第1 項前段諭知沒
    收銷燬之。至於其外包裝及另扣案之殘渣夾鏈袋1 只, 均係
    海洛因毒品之包裝物, 注射針筒則已供被告施打毒品海洛因
    , 其情業據被告供明, 故衡情均已沾黏毒品, 難以析離,應
    將其整體視為海洛因毒品, 依毒品危害防制條例第18條第1
    項前段規定一併諭知沒收銷燬之。
據上論斷, 應依刑事訴訟法第273 條之1 第1 項、第299 條第1
項前段, 毒品危害防制條例第10條第1 、2 項、第18條第1 項前
段, 刑法第11條、第56條、第51條第5 款, 判決如主文。
中　　華　　民　　國　　94　　年　　8 　　月　　25　　日
                  刑事第四庭    法　官　王以齊
以上正本證明與原本無異。
如不服本判決應於收受本判決送達後十日內向本院提出上訴書狀
，其未敘述上訴理由者，並得於提起上訴後十日內向本院補提理
由書狀（均須按他造當事人之人數附繕本）「切勿逕送上級法院
」
中　　華　　民　　國　　94　　年　　8 　　月　　25　　日
                                書記官  盧姝伶
附錄本判決論罪科刑法條：
毒品危害防制條例第10條第1項
施用第一級毒品者,處6月以上6年以下有期徒刑。
施用第二級毒品者,處3年以下有期徒刑。
